【裁判字號】    97,上訴,2625
【裁判日期】    971105
【裁判案由】    公共危險等
【裁判全文】
臺灣高等法院臺中分院刑事判決        97年度上訴字第2625號
上  訴  人  臺灣彰化地方法院檢察署檢察官
被      告  甲○○
上列上訴人因公共危險等案件，不服臺灣彰化地方法院97年度易
字第1510號中華民國97年 9月15日第一審判決（起訴案號：臺灣
彰化地方法院檢察署97年度偵字第6267號），提起上訴，本院判
決如下：
    主    文
上訴駁回。
    理    由
一、按依刑事訴訟法第350條、第361條、第362條、第367條規定
    ，不服地方法院之第一審判決而上訴者，須提出上訴書狀，
    並應敘述具體理由，為上訴必備之程式；其所提出之書狀未
    敘述上訴理由，或僅曾以言詞陳述上訴理由者，均應於上訴
    期間屆滿後20日內補提理由書於第一審法院。第一審法院經
    形式審查，認逾期未補提上訴理由者，應定期間先命補正；
    逾期未補正者，為上訴不合法律上之程式，應以裁定駁回。
    倘已提出上訴理由，但所提非屬具體理由者，則由第二審法
    院以上訴不合法律上之程式，判決駁回。而所謂具體理由，
    必係依據卷內既有訴訟資料或提出新事證，指摘或表明第一
    審判決有何採證認事、用法或量刑等足以影響判決本旨之不
    當或違法，而構成應予撤銷之具體事由，始克當之（例如：
    依憑證據法則具體指出所採證據何以不具證據能力，或依憑
    卷證資料，明確指出所為證據證明力之判斷如何違背經驗、
    論理法則）；倘僅泛言原判決認定事實錯誤、違背法令、量
    刑失之過重或輕縱，而未依上揭意旨指出具體事由，或形式
    上雖已指出具體事由，然該事由縱使屬實，亦不足以認為原
    判決有何不當或違法者（例如：對不具有調查必要性之證據
    ，法院未依聲請調查亦未說明理由，或援用證據不當，但除
    去該證據仍應為同一事實之認定），皆難謂係具體理由，俾
    與第二審上訴制度旨在請求第二審法院撤銷、變更第一審不
    當或違法之判決，以實現個案救濟之立法目的相契合，並節
    制濫行上訴（最高法院97年度臺上字第892號刑事判決意旨
    參照）。
二、上訴人即原審檢察署檢察官不服原審判決提起上訴，其上訴
    理由狀略謂：近年來，因原物料行情高漲，全國各縣市公有
    水溝蓋屢遭小偷竊取，已使各主管機關防不勝防，徒增預算
    支出，且對民眾往來之安全形成重大危險。查被告甲○○所
    竊取之水溝蓋係在彰化縣永靖鄉永南村第三公墓內，附近夜
    間無照明設備 ，且該水溝蓋長約150公分，業據被告自承在
    卷，並有現場照片在卷可參，被告僅因缺錢花用，竟不顧掃
    墓民眾往來安全而竊取之，實已對往來民眾之安全形成重大
    危險，縱事後幸經警方及時查獲，並將贓物發還告訴人乙○
    ○領回，仍無解於被告行為造成之公共危險。且本件被告前
    因竊盜案件 ，經臺灣彰化地方法院判處有期徒刑4月確定，
    且於民國97年間，亦因施用毒品案件，經該院判處有期徒刑
    6月確定在案 ，有被告刑案資料查註紀錄表在卷可按，已非
    初犯。原審僅以本件竊得之贓物業經告訴人領回，而判處拘
    役55日，實難令人折服。綜上，原審判決結果顯屬過輕，為
    此，請撤銷原判決 ，另為適當之判決，判處被告有期徒刑4
    月，以示懲儆云云。
三、按量刑輕重係屬事實審法院得依職權自由裁量之事項，茍已
    斟酌刑法第57條各款所列情狀而未逾法定刑度，即不得遽指
    為違法。查，上訴人對原審判決採用證據、認定事實及適用
    法律等節均不爭執，而原審判決理由已詳予載明被告所為係
    犯刑法第185條第1項之妨害公眾往來安全罪及第320條第1項
    之竊盜罪 ，其以一行為觸犯上開2罪名，為想像競合犯，應
    依刑法第55條之規定，從一情節較重之妨害公眾往來安全罪
    論處，並審酌被告犯罪之動機、所生之損害及其犯後坦承犯
    行之態度，又竊得之贓物業經告訴人領回等一切情狀，量處
    被告拘役55日，並諭知以新台幣1千元折算1日之易科罰金折
    算標準。雖原審未審酌被告前曾因竊盜、施用毒品案件，分
    別經法判處有期徒刑4月、6月確定之素行，惟被告本案犯罪
    並未構成累犯，且被告行竊之鐵溝蓋之價值為新台幣2000元
    ，復業經管領人領回，有警詢筆錄可考，不論是公共危險或
    竊盜犯行，均尚未生實際損害，原審所為之量刑尚屬適用。
    是上訴理由所指各節，不足以認為原判決有何不當或違法。
四、綜上所述，檢察官之上訴理由，不能認係依據卷內訴訟資料
    指摘或表明第一審判決有何採證、認事、用法或量刑等足以
    影響判決本旨之不當或違法，而構成應予撤銷之具體事由，
    難謂上訴適法，其上訴自屬違背法律上之程式，應予以駁回
    ，爰依刑事訴訟法第367條前段、第372條之規定，不經辯論
    判決如主文。
據上論斷，應依刑事訴訟法第367條前段、第372條，判決如主文
。
中    華    民    國    97    年    11    月    5     日
            刑事第五庭  審判長法  官    趙  春  碧
                              法  官    楊  真  明
                              法  官    賴  恭  利
上列正本證明與原本無異。
如不服本判決應於收受送達後10日內，向本院提出上訴書狀，其
未敘述上訴之理由者，並得於提起上訴後10日內向本院補提理由
書 (均須按他造當事人之人數附繕本)。
                              書記官    林  桂  鳳
中    華    民    國    97    年    11    月    5     日


司法院資訊處製作；財團法人民間司法改革基金會備份。
